【裁判字號】    99,訴,499
【裁判日期】    990722
【裁判案由】    違反毒品危害防制條例
【裁判全文】
臺灣嘉義地方法院刑事判決               99年度訴字第499號
公  訴  人  臺灣嘉義地方法院檢察署檢察官
被      告  甲○○
上列被告因違反毒品危害防制條例案件，經檢察官提起公訴（99
年度毒偵字第750號），被告就被訴事實為有罪之陳述，本院裁
定依簡式審判程序審理，判決如下：
    主  文
甲○○施用第一級毒品，累犯，處有期徒刑玖月。又施用第二級
毒品，累犯，處有期徒刑伍月。應執行有期徒刑壹年。
    犯 罪 事 實
一、甲○○前因施用毒品案件，經本院裁定強制戒治，於民國92
    年11月28日因停止處分之執行出監。又因施用毒品案件，經
    臺灣雲林地方法院以96年度訴字第41號判處有期徒刑9月、7
    月確定，復經減刑為有期徒刑4月15日、3月15日，應執行有
    期徒刑6月確定；另因竊盜及誣告案件，經臺灣高等法院臺
    南分院以96年度上易字第183號判決判處有期徒刑1年10月、
    6 月，誣告案件有期徒刑6月並經減刑為有期徒刑3月確定，
    並與上開施用毒品2罪定應執行刑為有期徒刑2年2月確定，
    甫於97年12月17日縮刑期滿執行完畢。詎仍不知悔悟，分別
    基於施用第1級毒品海洛因，及施用第2級毒品甲基安非他命
    之犯意：(一)於民國99年3月31日某時，在嘉義縣道路之傅
    國榮車牌號碼6N-5870號之自用小貨車內，以將第1級毒品海
    洛因摻入香菸後點燃之方式，施用第1級毒品海洛因1次。(
    二) 於99年3月31日某時，施用上揭海洛因一分鐘後，再起
    施用甲基安非他命之犯意，在傅國榮車牌號碼6N- 5870號之
    自用小貨車內，以將第2級毒品甲基安非他命置入玻璃球加
    熱燒烤吸其煙霧之方式，施用第2級毒品甲基安非他命1次。
    嗣於99年3月31日下午11時50分許，警方在嘉義縣大林鎮過
    溪里1號7-ELEVEn便利商店前發現上開自用小貨車形跡可疑
    攔檢，經甲○○同意採其尿液送驗後，確認檢驗結果呈嗎啡
    （海洛因於人體內之代謝物）及甲基安非他命陽性反應，始
    悉上情。
二、案經嘉義縣警察局民雄分局報請臺灣嘉義地方法院檢察署檢
    察官偵查起訴。
    理  由
一、本件被告所涉犯者為毒品危害防制條例第10條第1項、第2項
    之罪，非死刑、無期徒刑、最輕本刑為3年以上有期徒刑之
    罪或高等法院管轄第一審案件。本院行準備程序時，被告就
    被訴事實為有罪之陳述，經告知簡式審判程序之旨，並聽取
    檢察官及被告之意見後，本院爰依刑事訴訟法第273條之1第
    1 項裁定由受命法官獨任進行簡式審判程序。故本件簡式審
    判程序之證據調查，依刑事訴訟法第273條之2之規定，不受
    同法第159條第1項、第161條之2、第161條之3、第163條之1
    及第164條至第170條規定之限制，合先敘明。
二、上開犯罪事實，業據被告甲○○本院坦承不諱（見本院卷第
    27頁），且被告經採其尿液檢驗呈海洛因代謝後之嗎啡及甲
    基安非他命陽性反應，有台灣檢驗科技股份有限公司檢驗報
    告1份（報告編號：KＺ000000000000）及尿液送驗代號與真
    實姓名對照可稽。被告所為上開不利於己之自白，確與事實
    相符，自可採信。
三、又被告前因施用毒品案件，經本院裁定強制戒治，於92 年
    11月28日因停止處分之執行出監。又因施用毒品案件，經臺
    灣雲林地方法院以96年度訴字第41號判處有期徒刑9月、7
    月確定，復經減刑為有期徒刑4月15日、3月15日，應執行有
    期徒刑6月確定等情，有台灣高等法院被告前案紀錄表可按
    ，其於5年內再犯且係3犯以上，本件施用毒品犯行，依毒品
    危害防制條例第23條第2項規定，應依法逕行追訴處罰。
四、核被告施用毒品海洛因及甲基安非他命所為，分係犯毒品危
    害防制條例第10條第1項及第2項之施用第一級及第二級毒品
    罪。被告持有海洛因及甲基安非他命進而施用，其持有之低
    度行為應為施用之高度行為所吸收，均不另論罪。被告所犯
    上開二罪，犯意各別，行為亦殊，應分論併罰。再被告有事
    實欄所述之犯行，經判處有期徒刑以上之罪，於97年12月17
    日縮刑期滿執行完畢，此有臺灣高等法院被告前案紀錄表1
    份在卷可參，其受徒刑之執行完畢後，5年以內故意再犯本
    件有期徒刑以上之罪，為累犯，均應依刑法第47條第1項規
    定加重其刑。爰審酌被告前因施用毒品犯行，經強制戒制及
    刑之執行完畢，猶不思藉機徹底戒除施用毒品之惡習，再次
    施用毒品，惟其施用毒品係自戕行為，及本件施用毒品之手
    段，其犯後坦承犯行態度良好等一切情狀，分別量處如主文
    所示之刑，並定其應執行刑。
據上論斷，應依刑事訴訟法第273條之1第1項、第299條第1項前
段，毒品危害防制條例第10條第1項、第2項，刑法第11條前段、
第47條第1項、第51條第5款，判決如主文。
本案經檢察官陳昭廷到庭執行職務。
中    華    民    國    99    年    7    月    22    日
                  刑事第六庭    法  官  蘇清水
以上正本證明與原本無異。
如不服本判決應於收受判決後10日內向本院提出上訴書狀，並應
敘述具體理由；其未敘述上訴理由者，應於上訴期間屆滿後20日
內向本院補提理由書（均須按他造當事人之人數附繕本）「切勿
逕送上級法院」。告訴人或被害人如對於本判決不服者，應具備
理由請求檢察官上訴，其上訴期間之計算係以檢察官收受判決正
本之日期為準。
中    華    民    國    99    年    7    月    22    日
                                書記官  邱法儒
附錄論罪科刑法條全文：
毒品危害防制條例第10條：
施用第一級毒品者，處6月以上5年以下有期徒刑。
施用第二級毒品者，處 3 年以下有期徒刑。

司法院資訊處製作；財團法人民間司法改革基金會備份。
